# INGENIERO VICTOR LEÓN

#### Desarrollador Full-Stack

+584249321489 • vdleon30@gmail.com • https://www.linkedin.com/in/victor-león • Venezuela

#### Resumen

Desarrollador Fullstack con más de 7 años de experiencia trabajando principalmente en los frameworks Laravel, Angular y React, y un sólido dominio de PHP, JavaScript y Jquery. He liderado proyectos con excelentes resultados en E-commerces, sitios web para aprendizaje de idiomas, y plataformas web/móviles a medida. Además, poseo experiencia con Spring Boot, WordPress y Golang. Mi objetivo es aplicar mis habilidades de desarrollo Full-stack y mi enfoque autodidacta para impulsar el éxito de proyectos innovadores, contribuyendo al crecimiento y eficiencia de empresas que valoren la excelencia tecnológica.

#### **Habilidades**

<ul> <li>Laravel</li> </ul>	• Git	<ul> <li>PostgreSQL</li> </ul>
<ul><li>PHP</li></ul>	<ul> <li>GitLab</li> </ul>	• React
<ul><li>Ionic</li></ul>	<ul> <li>jQuery</li> </ul>	<ul> <li>React Native</li> </ul>
<ul> <li>Angular</li> </ul>	Unit Testing	<ul> <li>SQL</li> </ul>
<ul> <li>TypeScript</li> </ul>	<ul> <li>Java</li> </ul>	API REST
<ul> <li>JavaScript</li> </ul>	• Linux	<ul> <li>Apple iOS</li> </ul>
	Idiomas	

Español Nativo ♥ ● ● ● ● Inglés Intermedio ● ● ● Portugués Competente

### Experiencia

Ciudad de México, México

#### Desarrollador Full-Stack en 789mx

11/2021 - 12/2024

- Desarrollo de API Rest para servir aplicaciones móviles (Android y iOs), personalización de APPS según datos recibidos de API e integración
- Reingeniería para optimización de rendimiento de aplicaciones y páginas web
- Project Manager de 2 proyectos
- Jefe de desarrollo de 5 proyectos
- Creación y mantenimiento de proyectos desde 0
- Control de Servidores para despliegues y mantenimiento de páginas web
- Stack tecnológico: Laravel, Laravel Passport, Ionic (Angular), APIS, Jquery, Laravel Blade, Boostrap, MySql

Ciudad de Panamá, Panamá

03/2020 - 11/2020

## Desarrollador Back-End en Fortesza

- Creación y mantenimiento de API Rest
- Integración de Plataforma de Inversión en Bolsa de EEUU (alpaca)
- Mantenimiento de Módulos administrativos
- Manejo de Wallets electrónicas con retiros, depósitos y retención de bienes
- Stack tecnológico: Laravel, MySql

Santiago, Chile

04/2019 - 01/2020

#### Desarrollador Front-End en Rolsoft

- Creación de Apps para E-commerces
- Mantenimiento de apps administrativas y personalizadas
- Creación de Landing Page
- Responsable de 2 proyectos administrativos para ente gubernamental
- Despliegues de Apps en tiendas
- Directamente involucrado en el desarrollo desde 0 de 9 apps y páginas webs
- Stack tecnológico: Angular, React, Ionic, Jquery, React Native

#### Desarrollador Full-Stack en LingoCulture

- Creación de módulos en landing page con WordPress
- Mantenimiento de plataforma para aprender francés a partir del inglés
- Re-ingeniería para optimización de rendimiento en todo el proyecto
- Stack tecnológico: Laravel, Jquery, JavaScript, MySql, WordPress

Texas, E.E.U.U 06/2018 - 10/2019

## Experiencia

Ibagué, Colombia 05/2017 - 06/2018

## Desarrollador Full-Stack en Imagina Colombia

- Creación de landing pages
- Mantenimiento de sitio administrativo
- Desarrollos de múltiples módulos para sitio web
- Responsable de toda la conexión y configuración de Google, para notificaciones, motores de traducción, lectura y escucha de ejercicios en inglés para plataforma de aprendizaje de idiomas
- Optimización del proceso de agendamiento de clases en vivo para la plataforma de aprendizaje

## Educación

# Universidad Nacional Experimental de Guayana Ingeniería Informática

Puerto Ordaz, Venezuela Título obtenido

# Universidad De Carabobo

#### Taller de computación, informática y sistemas

- Debian GNU/Linux
- Programación Funcional en Haskell
- Software Público

Valencia, Venezuela 11/2015 - 11/2015

## Capacitación / Cursos

Between B1 Intermediate and B2 Upper Intermediate \_\_ EF Standard English Test (EF NOV, 2023)